【裁判字號】    99,審訴,1080
【裁判日期】    990429
【裁判案由】    毒品危害防制條例
【裁判全文】
臺灣高雄地方法院刑事判決            99年度審訴字第1080號
公  訴  人  臺灣高雄地方法院檢察署檢察官
被      告  甲○○
上列被告因毒品危害防制條例案件，經檢察官提起公訴（99年度
毒偵字第1420號），本院依簡式審判程序判決如下：
    主  文
甲○○犯如附表所示之罪，均累犯，各處如附表所示之刑。所
處有期徒刑部分，應執行有期徒刑壹年壹月。
    事  實  及  理  由
一、犯罪事實：
    甲○○前於92年間，因施用毒品案件，經本院以92年度毒聲
    字第2944號裁定送觀察、勒戒後，認有繼續施用毒品之傾向
    ，經本院以92年度毒聲字第3757號裁定令入戒治處所施以強
    制戒治，復經本院以92年度毒聲字第6685號裁定停止戒治，
    所餘戒治期間付保護管束，於93年6 月5 日保護管束期滿，
    由臺灣高雄地方法院檢察署檢察官以93年度戒毒偵字第448
    號為不起訴處分確定。復於94年間，再因施用毒品案件，經
    本院以94年度訴字第2000號判處有期徒刑7 月、3 月，應執
    行有期徒刑8 月，嗣經台灣高等法院高雄分院以94年度上訴
    字第1223號撤銷原判決，改判處有期徒刑11月、5 月，應執
    行有期徒刑1 年2 月確定在案，甫於96年2 月7 日縮刑期滿
    執行完畢。又於96年間，因施用毒品案件，經本院以96年度
    訴字第4056號判處有期徒刑8 月確定，於97年11月20日縮刑
    期滿執行完畢。詎仍未戒除毒癮，復分別基於施用第一級毒
    品海洛因、第二級毒品甲基安非他命及持有第二級毒品甲基
    安非他命之犯意，分別於附表所示之時地施用第一級毒品海
    洛因、第二級毒品甲基安非他命及持有第二級毒品甲基安非
    他命（施用、持有毒品之時間、地點、查獲時間、地點及扣
    得物品均如附表所示）。
二、證據名稱：
    被告甲○○於本院審理時之自白，高雄縣政府警察局林園分
    局偵辦毒品危害防制條例送驗尿液年籍對照表（編號：林偵
    0122）、臺灣檢驗科技股份有限公司99年3 月5 日濫用藥物
    尿液檢驗報告、高雄醫學大學附設中和紀念醫院99年4 月20
    日（報告編號：0000-000）檢驗報告各1 紙，高雄縣政府警
    察局林園分局搜索、扣押筆錄暨扣押物品目錄表1 份，扣案
    之第二級毒品甲基安非他命1 包（含袋，驗後淨重0.18公克
    ），照片4 張，臺灣高等法院被告前案紀錄表。
三、核被告上開所為，分別係犯毒品危害防制條例第10條第1 項
    、第2 項之施用第一、二級毒品罪，及同條例第11條第2 項
    持有第二級毒品罪。被告持有第一、二級毒品後，進而施用
    ，就其持有所施用之第一、二級毒品海洛因部分，其持有之
    低度行為應被施用高度行為所吸收，不另論其該部分之持有
    第一、二級毒品罪。被告所犯上開3 罪，犯意各別，行為互
    殊，應予分論併罰。被告有如前開犯罪科刑及執行紀錄，此
    有臺灣高等法院被告前案紀錄表1 份在卷可稽，其前受徒刑
    之執行完畢後，5 年以內分別故意再犯本件有期徒刑以上之
    3 罪，均為累犯，應依刑法第47條第1 項之規定，各加重其
    刑。
四、爰審酌被告前經強制戒治及刑罰執行，仍未能徹底戒絕毒品
    ，復再犯本件施用毒品罪，顯見其自制力不足，無法擺脫毒
    品，未能體悟施用毒品對自己、家人造成之傷害及社會之負
    擔，惟念所犯施用毒品罪乃屬戕害自身身心健康行為，尚未
    對他人造成實害，其行為本身對社會所造成之危害並非直接
    ，反社會性之程度應屬較低，且其犯後已坦認犯行，並斟酌
    持有毒品之數量、時間等一切情狀，分別量處如主文所示（
    即附表所處之刑欄）之刑，並就判處拘役部分諭知易科罰金
    之折算標準，就判處有期徒刑部分定其應執行之刑。扣案之
    白色晶體1 包（含袋，驗後淨重0.18公克）經送驗結果，確
    呈第二級毒品甲基安非他命陽性反應，此有高雄醫學大學附
    設中和紀念醫院99年4 月20日（報告編號：0000-000）檢驗
    報告在卷可稽，屬查獲之毒品，且該包裝袋與其內毒品難以
    析離，亦無析離實益，應將之同視為第二級毒品，不問屬於
    犯人與否，爰依毒品危害防制條例第18條第1 項前段規定沒
    收銷燬之。至鑑驗耗損之毒品，既已滅失，毋庸宣告沒收銷
    燬之，附此敘明。
據上論斷，應依刑事訴訟法第273 條之1 第1 項、第299 條第1
項前段、第310 條之2 、第454 條第1 項，毒品危害防制條例第
10條第1 項、第2 項、第11條第2 項、第18條第1 項前段，刑法
第11條、第47條第1 項、第41條第1 項前段、第51條第5 款，判
決如主文。
本案經檢察官乙○○到庭執行職務。
中    華    民    國    99    年    4     月    29    日
                  刑事第十庭  法  官  顏銀秋
以上正本證明與原本無異。
如不服本判決應於收受本判決後10日內向本院提出上訴書狀，並
應敘述具體理由，如未敘述上訴理由者，應於上訴期間屆滿後20
日內補提理由書狀於本院（均須按他造當事人之人數附繕本）「
切勿逕送上級法院」。
中    華    民    國    99    年    4     月    29    日
                              書記官  林豐富
附錄論罪科刑法條
毒品危害防制條例第10條（施用毒品罪）
施用第一級毒品者，處6月以上5年以下有期徒刑。
施用第二級毒品者，處3年以下有期徒刑。
毒品危害防制條例第11條第2項（持有第二級毒品罪）
持有第二級毒品者，處 2 年以下有期徒刑、拘役或新臺幣 3 萬
元以下罰金。
附表：
┌─┬─────┬────────┬────────────┬─────┬───────────┐
│編│施用、持有│施用、持有地點  │   查獲時間、地點       │所犯之罪  │所處之刑              │
│號│時間      │                │                        │          │                      │
├─┼─────┼────────┼────────────┼─────┼───────────┤
│1 │於99年2月 │在高雄縣鳳山市文│嗣於99年2 月23日13時15分│施用第一級│累犯，處有期徒刑拾月。│
│  │23日15時5 │殿街10號之住處，│許，在高雄縣大寮鄉翁園村│毒品      │                      │
│  │分採尿時起│以針筒注射之方式│翁園路月天寺前，甲○○與│          │                      │
│  │回溯72小時│，施用第一級毒品│年籍不詳綽號「哥仔」或「│          │                      │
│  │內某時    │海洛因1次       │大仔」之成年男子為毒品交│          │                      │
│  │          │                │易時，為高雄縣政府警察局│          │                      │
│  │          │                │林園分局員警發現有異，在│          │                      │
│  │          │                │月天寺前執行盤檢，甲○○│          │                      │
│  │          │                │將甫購入而持有之第二級毒│          │                      │
│  │          │                │品甲基安非他命1 包棄置於│          │                      │
│  │          │                │路旁，為警扣得第二級毒品│          │                      │
│  │          │                │甲基安非他命1 包（含袋，│          │                      │
│  │          │                │驗後淨重0.18公克），經徵│          │                      │
│  │          │                │得其同意後採尿送驗，結果│          │                      │
│  │          │                │呈嗎啡及安非他命、甲基安│          │                      │
│  │          │                │非他命陽性反應。        │          │                      │
├─┼─────┼────────┼────────────┼─────┼───────────┤
│2 │於99年2月2│在上開住處，以鋁│同上                    │施用第二級│累犯，處有期徒刑伍月。│
│  │3日13時15 │箔紙燒烤之方式，│                        │毒品      │                      │
│  │分回溯72小│施用第二級毒品甲│                        │          │                      │
│  │時內某時  │基安非他命1次   │                        │          │                      │
│  │          │                │                        │          │                      │
├─┼─────┼────────┼────────────┼─────┼───────────┤
│3 │於99年2 月│在高雄縣大寮鄉翁│甲○○與年籍不詳綽號「哥│持有第二級│累犯，處拘役伍拾伍日，│
│  │23日13時15│園村翁園路月天寺│仔」或「大仔」之成年男子│毒品      │如易科罰金，以新臺幣壹│
│  │分許      │前，以新臺幣500 │為毒品交易時，為高雄縣政│          │仟元折算壹日。扣案之第│
│  │          │元之代價，向年籍│府警察局林園分局員警發現│          │二級毒品甲基安非他命壹│
│  │          │不詳綽號「哥仔」│有異，在月天寺前執行盤檢│          │包（含袋，驗後淨重零點│
│  │          │或「大仔」之成年│，甲○○將甫購入而持有之│          │壹捌公克）沒收銷燬。  │
│  │          │男子購買第二級毒│第二級毒品甲基安非他命1 │          │                      │
│  │          │品甲基安非他命1 │包棄置於路旁，為警扣得第│          │                      │
│  │          │包（含袋，驗後淨│二級毒品甲基安非他命1 包│          │                      │
│  │          │重0.18公克）而持│（含袋，驗後淨重0.18 公 │          │                      │
│  │          │有之            │克）。                  │          │                      │
└─┴─────┴────────┴────────────┴─────┴───────────┘

司法院資訊處製作；財團法人民間司法改革基金會備份。
